臺灣屏東地方法院刑事判決
                        111年度交易字第122號
公  訴  人  臺灣屏東地方檢察署檢察官
被      告  周久榮



上列被告因公共危險案件，經檢察官提起公訴（110年度偵字第7
726號），被告於準備程序期日就被訴事實為有罪陳述，本院裁
定進行簡式審判程序，判決如下：
    主  文
周久榮犯不能安全駕駛動力交通工具罪，累犯，處有期徒刑捌月
。
    事  實
一、周久榮於民國110年3月16日上午某時許，在屏東縣里港鄉土
    庫村農會飲用酒類後，吐氣所含酒精濃度已達每公升0.25毫
    克以上之程度，竟仍基於酒後駕駛動力交通工具之犯意，於
    同日14時15分前不久之某時許，騎乘車牌號碼000-000號普
    通重型機車搭載董水秀上路。嗣於同日14時15分許，周久榮
    騎車行經屏東縣里港鄉屏10線道路高幹林仔頭39電桿旁時，
    不慎自摔，經警據報後到場處理，並於同日15時42分許在義
    大醫療財團法人義大醫院內，對周久榮實施吐氣酒精濃度測
    試，測得吐氣所含酒精濃度為每公升0.95毫克，而查悉上情
    。
二、案經屏東縣政府警察局里港分局報告臺灣屏東地方檢察署檢
    察官偵查起訴。
    理  由
一、本案被告周久榮所犯係死刑、無期徒刑、最輕本刑為3年以
    上有期徒刑以外之罪，其於準備程序中就被訴事實為有罪之
    陳述，經法官告知簡式審判程序之旨，並聽取當事人之意見
    後，本院認為適宜由受命法官獨任進行簡式審判程序。
二、前揭事實，業據被告於本院審理中坦承不諱（本院卷第153
    、156、160頁），並有警製職務報告、道路交通事故現場圖
    、道路交通事故調查表（一）、（二）、道路交通事故照片
    、道路交通事故當事人登記聯單、當事人酒精測定紀錄表、
    屏東縣政府警察局舉發違反道路交通管理事件通知單、車輛
    詳細資料報表等件在卷可稽（警卷第2、13-24、26-28頁）
    ，堪認被告上開任意性自白核與客觀事實相符，可以採信。
    是本案事證明確，被告犯行堪以認定，自應依法論科。
三、論罪科刑
　㈠被告行為後，刑法第185條之3於111年1月28日修正公布，自
    同年月30日生效施行。修正前之刑法第185條之3第1項規定
    ：「駕駛動力交通工具而有下列情形之一者，處2年以下有
    期徒刑，得併科20萬元以下罰金」。修正後之刑法第185條
    之3第1項則規定：「駕駛動力交通工具而有下列情形之一者
    ，處3年以下有期徒刑，得併科30萬元以下罰金」。經比較
    修正前後之法律，新法並無更有利被告之情形，是本案經新
    舊法比較之結果，應適用被告行為時即修正前刑法第185條
    之3第1項之規定論處。
　㈡核被告所為，係犯修正前刑法第185條之3第1項第1款之駕駛
    動力交通工具，吐氣所含酒精濃度達每公升0.25毫克以上之
    不能安全駕駛動力交通工具罪。又被告前因公共危險案件，
    經本院以109年度交簡字第1927號判決判處有期徒刑5月確定
    ，於110年2月1日易科罰金執行完畢之情，有臺灣高等法院
    被告前案紀錄表存卷可參。則被告於有期徒刑執行完畢後5
    年內，故意再犯本案有期徒刑以上之罪，為累犯，審酌被告
    一再涉犯性質相同之罪，且於執行完畢未滿3個月內再犯本
    案，顯然刑罰反應力薄弱，具有特別惡性，且本案並無「應
    量處最低本刑，否則即生罪責不相當而有過苛情形」（詳後
    述量刑說明），故應依刑法第47條第1項規定加重其刑。
　㈢爰審酌被告前已有數次公共危險案件經本院論罪科刑之前案
    紀錄（累犯部分不重覆評價），此有前開被告前案紀錄表在
    卷足稽，是被告顯然未從前案執行中記取教訓，復萌漠視、
    怠忽他用路人安危之態度，而重覆犯相同性質之罪，在飲酒
    後吐氣所含酒精濃度達每公升0.95毫克，且無駕駛執照，仍
    執意搭載乘客騎車上路，甚至自摔，此有公路監理電子閘門
    證號查詢機車駕駛人結果在卷可佐（警卷第29頁），對於道
    路交通安全所生危害非輕；惟念及被告始終坦承犯行，態度
    尚可；兼衡其於本院審理中自陳之家庭、生活、經濟與工作
    狀況（本院卷第160頁），暨檢察官之求刑意見（本院卷第1
    61頁）等一切情狀，就其所犯量處如主文所示之刑。
據上論斷，應依刑事訴訟法第273條之1第1項、第299條第1項前
段，判決如主文。
本案經檢察官陳建州提起公訴，檢察官黃莉紜到庭執行職務。　
中　　華　　民　　國　　111 　年　　9 　　月　　20　　日
                  刑事第六庭    法  官  江永楨
以上正本證明與原本無異。
如不服本判決應於收受判決後20日內向本院提出上訴書狀，並應
敘述具體理由；其未敘述上訴理由者，應於上訴期間屆滿後20日
內向本院補提理由書（均須按他造當事人之人數附繕本）「切勿
逕送上級法院」。
中　　華　　民　　國　　111 　年　　9 　　月　　20　　日
                                書記官  洪韻雯
附錄本判決論罪科刑法條：
修正前刑法第185條之3
駕駛動力交通工具而有下列情形之一者，處二年以下有期徒刑，
得併科二十萬元以下罰金：
一、吐氣所含酒精濃度達每公升零點二五毫克或血液中酒精濃度
    達百分之零點零五以上。
二、有前款以外之其他情事足認服用酒類或其他相類之物，致不
    能安全駕駛。
三、服用毒品、麻醉藥品或其他相類之物，致不能安全駕駛。
因而致人於死者，處三年以上十年以下有期徒刑；致重傷者，處
一年以上七年以下有期徒刑。
曾犯本條或陸海空軍刑法第五十四條之罪，經有罪判決確定或經
緩起訴處分確定，於五年內再犯第一項之罪因而致人於死者，處
無期徒刑或五年以上有期徒刑；致重傷者，處三年以上十年以下
有期徒刑。